【裁判字號】    86,訴,1032
【裁判日期】    900102
【裁判案由】    肅清煙毒條例
【裁判全文】
臺灣士林地方法院刑事判決                        八十六年度訴字第一三二號
    公  訴  人  臺灣士林地方法院檢察署檢察官
    被      告  乙○○
    指定辯護人  本院公設辯護人姜惠如
右列被告因煙毒案件，經檢察官提起公訴（八十六年度偵字第八二二二號），及臺灣
台中地方法院檢察署檢察官移送併案審理（八十七年偵字第六二七五號、第九九九二
號），本院判決如左：
    主  文
乙○○連續施用第一級毒品，累犯，免刑。扣案之海洛因壹包（淨重零點肆柒公克）
沒收銷毀之。注射針筒參支、空袋壹個及吸管壹支，均沒收。
    事  實
一、乙○○前因違反藥事法案件，經臺灣台中地方法院判處有期徒刑六月確定，於民
    國八十三年七月七日執行完畢，仍不知警惕，竟基於概括之犯意，自（一）、八
    十六年六月底起至同年八月三日止，在台中市廣三百貨公司及台北市內湖區仁德
    大眾醫院之廁所內等處，連續施用毒品海洛因多次，嗣於同年八月四日凌晨二時
    許，在台北市○○路○段三十一號前為警查獲其毒品海洛因一包（淨重○‧四七
    公克）及注射針筒二支；（二）八十七年三月初某日起至同年三月二十日止，在
    台中市○○路一一三巷二之一號租屋處，連續施用毒品海洛因多次，嗣於同年三
    月二十日晚間七時五十分許為警查獲持有注射針筒一支、裝過海洛因空袋一個及
    供盛裝海洛因之吸管一支；（三）、八十七年四月八日下午經警採尿前九十六小
    時內某時，在不詳地點施用第一級毒品，為警於同年月八日下午五時許，在前揭
    租屋處前查獲。
二、案經台北市政府警察局大同分局報請臺灣士林地方法院檢察署檢察官偵查起訴及
    台中市警察局第二分局、台中縣警察局霧峰分局分別報請臺灣台中地方法院檢察
    署檢察官移送併辦。嗣乙○○於現行毒品危害防制條例施行後，又因施用毒品案
    件，經臺灣台中地方法院檢察署檢察官聲請並由臺灣台中地方法院裁定送觀察勒
    戒、強制戒治及停止戒治後期滿後，由臺灣台中地方法院檢察署檢察官為不起訴
    處分確定。
    理  由
一、右揭（一）及（二）事實，業據被告乙○○於警、偵訊中坦承不諱，核與同案被
    告甲○○於警訊時供述情形相符，而被告該二次為警查獲當日所採尿液，經送檢
    驗結果均呈有嗎啡陽性反應，有台北市立療養院煙毒尿液檢驗報告書及台中市衛
    生局煙毒尿液檢驗成績書影本各一紙附卷可稽，又扣案之白粉（淨重○‧四七公
    克）經送驗結果係海洛因，有法務部調查局鑑定通知書一紙在卷在卷足憑，足見
    被告此部份之自白與事實相符。雖被告另矢口否認有前揭（三）之事實，然被告
    該次為警查獲當日所採尿液，經送檢驗結果亦呈嗎啡陽性反應，有台中市衛生所
    檢驗尿水報告書一紙附卷可參，則被告此部份所辯，顯係事後卸責之詞，不足採
    信，本件事證明確，被告犯行均堪以認定。
二、被告於行為後，肅清煙毒條例已於八十七年五月二十日公布修正為「毒品危害防
    制條例」，並自五月二十二日施行，其中肅清煙毒條例第九條第一項修正為毒品
    危害防制條例第十條第一項，法定刑由「三年以上、七年以下有期徒刑」修正為
    「六月以上五年以下有期徒刑」，新舊法比較結果，以新法有利於被告，依刑法
    第二條第一項前段之規定，應適用修正後之毒品危害防制條例處罰，核被告施用
    毒品海洛因行為，係犯毒品危害防制條例第十條第一項之罪。被告前後持有海洛
    因之低度行為應為施用之高度行為所吸收，不另論罪。其先後多次施用犯行，時
    間緊接，方法相同，觸犯構成要件相同之罪名，顯係基於概括犯意而為，應依連
    續犯規定論以一罪。公訴人雖僅就被告前揭事實（一）施用海洛因之犯行提起公
    訴，然檢察官就犯罪事實一部起訴者，其效力及於全部，本件被告事實（二）及
    （三）之施用海洛因之犯罪事實，與前揭論罪科刑之部分，既有連續犯之裁判上
    一罪之關係，已如前述，本院自應一併加以裁判，附此敘明。查被告曾受事實欄
    所述有期徒刑之執行完畢，有臺灣高等法院檢察署刑案紀錄簡覆表一紙附卷足憑
    ，其於有期徒刑執行完畢五年以內，再犯有期徒刑以上之本罪，為累犯。又依毒
    品危害防制條例第二十三條第一項之規定，依同條例第二十條第二項強制戒治期
    滿，應由檢察官為不起訴處分，再依同法第三十五條第三款之規定，審判中之案
    件，由法院依修正後規定處理，依修正後規定應為不起訴處分者，法院應為免刑
    之判決。次查，被告於本件犯罪後，又於八十七年七月間起至同年十月二十四日
    止，因連續施用第一級毒品海洛因，經臺灣台中地方法院檢察署檢察官聲請臺灣
    台中地方法院於八十七年十月二十四以八十七年毒聲字第二六九六號裁定送觀察
    勒戒後，認有繼續施用毒品之傾向，再經該院於八十七年十一月二十三日以八十
    七年毒聲字第三二三五號裁定令入戒治處所施以強制戒治一年，嗣由該院於八十
    八年五月十二日以八十八年毒聲字第二七二二號裁定停止戒治，於八十八年十一
    月十七日戒治期滿，未經撤銷停止戒治，業由臺灣台中地方法院檢察署檢察官於
    八十八年十一月二十九日以八十八年度戒毒偵字第一一三號為不起訴處分確定，
    有相關之裁定書及不起訴處分書影本等件可證，爰依毒品危害防制條例第三十五
    條第三款之規定，為被告免刑之判決。又扣案之毒品海洛因一包（淨重○‧四七
    公克），為查獲之毒品，應依毒品危害防制條例第十八條第一項之規定沒收銷燬
    之。至於注射針筒三支，係供被告施用海洛因毒品預備之用，空袋一個及吸管一
    支，係供盛裝安非他命之用，均為被告所有，業據被告供承在卷，爰併予宣告沒
    收。
三、查被告經合法傳喚，無正當理由不到庭，因本院認本件為應諭知免刑之案件，爰
    不待其陳述逕行判決。
據上論斷，應依刑事訴訟法第三百零六條、第二百九十九條第一項但書，毒品危害防
制條例第十條第一項、第十八條第一項、第三十五條第三款，刑法第十一條前段、第
二條第一項前段、第五十六條、第四十七條、第三十八條第一項第二款，判決如主文
。
本案經檢察官林曉芳到庭執行職務。
中      華      民      國      九十      年      一      月     二     日
                                  臺灣士林地方法院刑事第一庭
                                      審判長法  官  林  清  吉
                                            法  官  陳  章  榮
                                            法  官  林  政  佑
如不服本判決，應於判決送達後十日內，向本院提出上訴狀。
附錄本案論罪科刑法條全文：
毒品危害防制條例第十條第一項


司法院資訊處製作；財團法人民間司法改革基金會備份。
